【裁判字號】    99,裁,1421
【裁判日期】    990617
【裁判案由】    虛報進口貨物
【裁判全文】
最  高  行  政  法  院  裁  定
                                      99年度裁字第1421號
上  訴  人  馥季貿易有限公司
代  表  人  甲○○
                          送達代收人  乙○○
                          明路10號4樓
被 上訴 人  財政部基隆關稅局
代  表  人  蔡秋吉
                          送達代收人  丁○○
上列當事人間虛報進口貨物事件，上訴人對於中華民國97年7月1
0日臺北高等行政法院96年度訴字第3716號判決，提起上訴，本
院裁定如下：
    主  文
上訴駁回。
上訴審訴訟費用由上訴人負擔。
    理  由
一、按對於高等行政法院判決之上訴，非以其違背法令為理由，
    不得為之，行政訴訟法第242條定有明文。依同法第243條第
    1項規定，判決不適用法規或適用不當者，為違背法令；而
    判決有同條第2項所列各款情形之一者，為當然違背法令。
    是當事人對於高等行政法院判決上訴，如依行政訴訟法第24
    3條第1項規定，以高等行政法院判決有不適用法規或適用不
    當為理由時，其上訴狀或理由書應有具體之指摘，並揭示該
    法規之條項或其內容；若係成文法以外之法則，應揭示該法
    則之旨趣，倘為司法院解釋或本院之判例，則應揭示該判解
    之字號或其內容。如以行政訴訟法第243條第2項所列各款情
    形為理由時，其上訴狀或理由書，應揭示合於該條項各款之
    事實。上訴狀或理由書如未依此項方法表明者，即難認為已
    對高等行政法院判決之違背法令有具體之指摘，其上訴自難
    認為合法。
二、本件上訴人對於高等行政法院判決上訴，除復執於原審起訴
    相同之主張外,另略以：(一)報關業者發生錯單之情事，事實
    上並非無法預期，就發生錯單之情形，報關業設置管理辦法
    第38條定有罰則，是並非報關業者發生錯單之情形，進口商
    即有概括承受之義務。縱海關緝私條例所指「虛報貨物進口
    」不以故意犯為限，惟本件係因報關業者之過失誤載所致，
    亦非上訴人之過失。(二)又被上訴人以「CIF」條件核估上訴
    人應補繳之稅額，惟上訴人進口系爭貨品係採「C&F」，因
    CIF與C&F就運費計算及保費負擔並不相同，核與海關緝私條
    例第31條所指「同樣貨物」之定義相違，原審法院未予指摘
    ，認事用法均有不當等語，雖以該判決違背法令為由，惟核
    其上訴理由，係就原審取捨證據、認定事實之職權行使，指
    摘其為不當，並就原審已論斷者，泛言未論斷，而非具體說
    明其有何不適用法規或適用法規不當之情形，並揭示該法規
    之條項或其內容，及合於行政訴訟法第243條第2項所列各款
    之事實，難認對該判決之如何違背法令已有具體之指摘。依
    首開規定及說明，應認其上訴為不合法。
三、據上論結，本件上訴為不合法。依行政訴訟法第249條第1項
    前段、第104條、民事訴訟法第95條、第78條，裁定如主文
    。
中    華    民    國    99    年    6     月    17    日
                    最高行政法院第三庭
                        審判長法官  高  啟  燦
                              法官  劉  介  中
                              法官  黃  秋  鴻
                              法官  黃  合  文
                              法官  王  碧  芳

以  上  正  本  證  明  與  原  本  無  異
中    華    民    國    99    年    6     月    25    日
                              書記官  莊  俊  亨

司法院資訊處製作；財團法人民間司法改革基金會備份。
